智慧財產及商業法院民事判決
                                   110年度民著訴字第51號
原      告  林修禾                                
            高晨欣              
            陳姵君                                      

            劉昱宏                                      

            李煥文                                      

            何俊鴻                                      

            Teng Kenyuan                                

            周宜芳                                      

            張雅婷                                     

            魏瑄伶                                      
            潘崇易                                      

共      同
訴訟代理人  廖經晟律師
被      告  楷洋國際實業股份有限公司

兼  法  定
代  理  人  TEO PUAY LIN（張珮琳）                     


共      同
訴訟代理人  簡榮宗律師
            黃翊華律師
上列當事人間侵害著作權有關財產權爭議事件，本院於110 年8
月3 日言詞辯論終結，判決如下：
    主  文
原告之訴及假執行之聲請均駁回。
訴訟費用由原告各負擔十一分之一。
    事實及理由
壹、程序方面：
    按民事事件涉及外國人或外國地者，為涉外民事事件，內國
    法院應先確定有國際管轄權，始得受理。次依內國法之規定
    或概念，就爭執之法律關係予以定性後，決定應適用之法律
    （即準據法）。我國涉外民事法律適用法乃係對於涉外事件
    ，就內國之法律，決定其應適用何國法律之法，至法院管轄
    部分，並無明文規定，故就具體事件受訴法院是否有管轄權
    ，得以民事訴訟法關於管轄之規定及國際規範等為法理，本
    於當事人訴訟程序公平性、裁判正當與迅速等國際民事訴訟
    法基本原則，以定國際裁判管轄。查本件原告等主張其語文
    著作之重製權、公開傳輸權遭被告等侵害，原告Teng Ken y
    uan為新加坡籍，被告TEO PUAY LIN即張珮琳（下稱張珮琳
    ）亦為新加坡籍，是本件為涉外事件。而被告楷洋國際實業
    股份有限公司（下稱被告楷洋公司）之營業所所在地設在我
    國，原告等主張該當侵害上開著作財產權之行為地亦在我國
    ，經類推民事訴訟法第2 條第2 項、第15條第1 項之規定，
    我國法院自有國際管轄權。再按以智慧財產為標的之權利，
    依該權利應受保護地之法律，涉外民事法律適用法第42條第
    1 項定有明文。原告等於本件主張其依我國著作權法規定取
    得之著作權遭侵害，是本件自應以權利應受保護地之我國法
    為準據法。
貳、實體部分
一、原告等主張：
  ㈠原告等就投資理財相關心得，於民國108 年4 月1 日前若干
    時間，分別完成原證1 附件1 至附件27之語文著作（下合稱
    系爭語文著作，如本院卷一第273 至553 頁所示，系爭語文
    著作之文件標題如附表1 所示），並上傳至名為「Value In
     vesting （台灣）」之Facebook（下稱臉書）社團（網址
    ：https ://www .facebook .com/groups/ taiwanvic/）。
    被告張珮琳自108 年1 月14日起擔任被告楷洋公司之董事長
    兼執行長，為公司負責人，其明知被告楷洋公司對於系爭語
    文著作並無任何著作權或授權，竟於同年4 月1 日前若干時
    間，指示被告楷洋公司不知名員工擅自下載並上傳系爭語文
    著作至「VIC Investors （全球中文班）」之臉書社團（網
    址：https ://www .facebook .com/groups/0000000000000
    000/）。嗣被告張珮琳於108 年4 月1 日又指示被告楷洋公
    司不詳姓名員工對被告楷洋公司之客戶發出電子郵件表示：
    「我們已經把VIC Investor Taiwan FB群〔此為被告誤繕，
    正式名稱應為Value Investing （台灣）〕的資源全部轉移
    到VIC Investor（全球中文版）FB群〔此為被告誤繕，正式
    名稱應為VIC Investors （全球中文班）〕了…請點擊加入：
    https ://www .facebook .com/groups/0000000000000000 
    / 」（原證3 ），原告等經轉知後始知悉前開侵權情事。是
    以，被告楷洋公司與被告張珮琳未經原告等授權而擅自下載
    並上傳系爭語文著作至「VIC Investors （全球中文班）」
    臉書社團之行為，共同侵害原告等系爭語文著作之重製及公
    開傳輸權。爰依著作權法第88條第1 項及第2 項，民法第18
    4 條第1 項前段、第185 條、第28條，公司法第23條2 項規
    定，請求被告楷洋公司與被告張珮琳對原告等負連帶損害賠
    償責任。
  ㈡被告楷洋公司與被告張珮琳於108 年4 月1 日前某日，共同
    將系爭語文著作重製並公開傳輸至被告楷洋公司管理之「VI
    C Investors （全球中文班）」臉書社團而共同侵害原告等
    之著作權：
    ⒈「VIC Investors （全球中文班）」臉書社團中管理員中
      之「VI」、「VI中文」臉書粉絲專頁，為被告楷洋公司使
      用之臉書帳戶，可證「VIC Investors （全球中文班）」
      臉書社團係由被告楷洋公司所經營與控制：
      ⑴「VIC Investors （全球中文班）」之Admins and Mod 
        erators （管理員），有一名為「VI」之臉書粉絲專頁
        明列為管理員之一。點擊至「VI」臉書粉絲專頁後，觀
        其About （關於）資訊欄位處，可見「VI」臉書粉絲專
        頁連結之官方網站為「http ://www .vicollege .com 
        .tw/」。繼續連結至前述網址後，為「價值投資學院」
        之網站，在該網站首頁最末處記載有「關於我們楷洋國
        際實業股份有限公司」等語。又被告楷洋公司之所在地
        址：「中正區襄陽路1 號6 樓」，與原證3 電子郵件中
        所載之地址相同。由前述操作可證，被告楷洋公司係透
        過「VI」臉書粉絲專頁經營控制VIC Investors （全球
        中文班）臉書社團。
      ⑵「VIC Investors （全球中文班）」之「Admins and Mo
        der ators （管理員），另有一名為「VI中文」之臉書
        粉絲專頁為管理員之一，點擊至「VI中文」臉書粉絲專
        頁上，About （關於）資訊欄位中所附電子信箱為：「
        teamvic@valueinvestingcollege .com」，與原證3所
        載之電子信箱寄件者：「contact@valueinvestingco l
        lege .com」之網域相同，更與被告張珮琳使用之電子
        郵件信箱：「pauline@valueinvestingcollege .com」
        之網域相同均為「valueinvestingcollege .com」，益
        證被告楷洋公司透過「VI中文」臉書粉絲專頁經營控制
        「VIC Investors （全球中文班）」臉書社團。且被告
        楷洋公司在「VI中文」臉書粉絲專頁上，以其公司名義
        發文，顯見「VI中文」臉書粉絲專頁確為被告楷洋公司
        及其代表人即被告張珮琳所經營控制。
    ⒉綜上，原證3 確為被告楷洋公司所寄發之電子郵件，亦即
      被告張珮琳指示被告楷洋公司之員工，於108 年4 月1 日
      前將系爭語文著作未經授權而重製並公開傳輸至被告楷洋
      公司經營控制之「VIC Investors （全球中文班）」，並
      將此事廣發電子郵件通知被告楷洋公司之客戶，被告張珮
      琳以此方式與被告楷洋公司共同侵害原告等之著作權。
  ㈢被告張佩琳已於108 年4 月18日之談判過程自認其代表楷洋
    公司，實際管領「VIC Investors （全球中文班）」臉書社
    團。是被告等主張其自108 年5 月31日始成為「VIC Invest
     or（全球中文班）」臉書社團管理者，非為本件侵權行為
    人云云，並不可採：
    ⒈原告林修禾曾偕同徐仕偉律師於108 年4 月18日，就被告
      楷洋公司與原告林修禾間租賃房屋、臉書粉絲團經營等爭
      議，與被告張佩琳及其委任之黃翊華律師等談判，此有當
      日談判之錄音檔案可證（原證8 ）。被告張佩琳於前揭談
      判過程中，於討論本件著作權侵害事項之處理時，業已明
      確自認「VIC Investors （全球中文班）」臉書社團為被
      告楷洋公司所管理。又兩造於前揭談判中，於討論著作權
      歸屬問題時，被告張佩琳已自認其確實有未經授權而重製
      、公開傳輸系爭語文著作，此可由被告張佩琳於原證8 之
      錄音譯文( 4)部分以下：「被告張佩琳：Facebook every
      body share…（中譯：臉書上大家都是這樣分享的）」，
      意即被告自認確有將系爭語文著作重製並公開傳輸至VIC 
      Investors （全球中文班）臉書社團，惟欲以「眾人之行
      為皆如此」以求脫免責任，實不可取。
    ⒉被告等於108 年4 月18日談判後，始將原告等之著作自「V
      IC Investors （全球中文班）」臉書社團移除。足徵被
      告等確於108 年5 月31日前即已為管理員而對社團貼文有
      刪除、貼文之管理權限外，更可證被告等明知轉載他人著
      作係屬侵權行為，始會於該日談判後即心虛自「VIC Inve
      stors（全球中文班）」臉書社團刪除系爭語文著作。
    ⒊綜上，被告張佩琳既已於108 年4 月18日之談判過程自認
      其代表楷洋公司，實際管領「VIC Investors 全球中文班
      」臉書社團，且能於該日談判後刪除系爭著作。是被告等
      主張其自108 年5 月31日始成為「VI Investor 全球中文
      班」臉書社團管理者，故未涉及本件侵權行為云云，顯不
      可採。
  ㈣被告楷洋公司與被告張珮琳構成著作權法第88條第1 項及第2
     項，應負連帶損害賠償責任：被告楷洋公司與被告張珮琳
    未經原告等同意，指示被告楷洋公司員工擅自複製原告等發
    布於「Value Investing （台灣）」臉書社團之系爭語文著
    作，並貼上於word檔後，上傳word檔至被告楷洋公司所經營
    與控制之「VIC Investors （全球中文班）」臉書社團、或
    逕以直接下載系爭語文著作之方式，再將系爭語文著作直接
    上傳於被告等經營之「VIC Investors（全球中文班）」臉
    書社團。被告張珮琳與被告楷洋公司顯已構成著作權法第88
    條第1 項及第2 項規定，應對原告等負連帶損害賠償責任。
  ㈤被告張珮琳與被告楷洋公司共同侵害原告等之著作權，被告
    楷洋公司依照民法第28條、民法184 條第1 項前段、民法第
    185 條，應與被告張珮琳負連帶損害賠償責任；被告張珮琳
    依照公司法第23條2 項、民法184 條第1 項前段、民法第18
    5 條，亦應與被告楷洋公司負連帶損害賠償責任：
    ⒈被告張珮琳未經原告等同意而與被告楷洋公司共同指示員
      工擅自重製及公開傳輸系爭語文著作之行為，係於執行公
      司職務時，違反著作權法第88條第1 項而侵害原告等之著
      作權，致原告等受有損害。又原證3 係以被告楷洋公司名
      義向其客戶所為之通知，可見該通知內提及將「Value In
      vesting （台灣）」臉書社團之資源轉移至「VIC Invest
      ors（全球中文班）」臉書社團一事，必係由被告張珮琳
      指示被告楷洋公司之員工為之，且於資源移轉完成後，復
      指示員工以被告楷洋公司名義發出原證3 向客戶邀約加入
      。故被告張珮琳之前開行為，皆係於執行被告楷洋公司職
      務時加害於原告等，即構成著作權法第88條侵害原告等之
      著作權，致原告等受有損害。
    ⒉被告張珮琳身為被告楷洋公司之董事長兼執行長，明知被
      告楷洋公司及其自身均非系爭語文著作之著作人，亦未經
      原告等授權得重製或公開傳輸系爭語文著作，竟指示被告
      楷洋公司之員工將系爭語文著作重製而公開傳輸至被告楷
      洋公司經營控制之「VIC Investors （全球中文班）」臉
      書社團，顯具有侵害原告等著作權之故意。縱認被告張珮
      琳未有侵害原告等系爭語文著作著作權之故意（假設語氣
      ，原告等仍主張被告故意侵權），惟被告張珮琳為被告楷
      洋公司之董事長，更具南洋理工大學藝術相關之教學設計
      與技術碩士學位，理當知悉著作權為當今國際上之普世價
      值，竟未注意其與被告楷洋公司均非系爭語文著作之著作
      人而欲重製或公開傳輸系爭語文著作前，應得原告等人之
      同意或授權，竟未先取得原告等之同意或授權，即屬應注
      意能注意而未注意，致侵害原告等之著作權，被告張珮琳
      顯有過失。
    ⒊被告張珮琳同時身為新加坡總公司（即8VIC GLOBAL PTE .
      LIMITED，下稱8VIC公司）之執行董事（Executive Dire 
      ctor），依新加坡公司法第157A條得單獨代表8VIC公司行
      使所有權力，故被告張珮琳對於8VIC公司與被告楷洋公司
      二者皆有實質管領力。況被告張珮琳於108 年4 月18日談
      判後，即能將系爭語文著作自「VIC Investors 全球中文
      班」臉書社團移除。是縱被告張珮琳向徐仕偉律師改稱「
      VIC Investors 全球中文班」臉書社團是「總公司的」即
      8VIC公司的，仍無從假借法人面紗脫免被告張珮琳實係8V
      IC公司與被告楷洋公司二者背後實際負責人之責，故被告
      張珮琳仍應負本件故意或過失之侵權行為責任。
    ⒋原告等就系爭語文著作本係就個人理財心得而寫作，並非
      為他人或受有報酬後而為系爭語文著作，故原告等實不易
      證明因前開侵害行為而受到的實際損害額，惟原告等之著
      作權仍應予保護及尊重，依被告等意圖營利之故意侵害情
      節觀之，爰依著作權法第88條第3 項主張損害賠償金額如
      各自之訴之聲明。
  ㈥並聲明：
    ⒈被告楷洋公司與被告TEO PUAY LIN應連帶給付原告林修禾1
      00 萬元及自本民事起訴狀繕本送達翌日起至清償日止，
      按週年利率5％計算之利息。
    ⒉被告楷洋公司與被告TEO PUAY LIN應連帶給付原告高晨欣1
      00 萬元及自本民事起訴狀繕本送達翌日起至清償日止，
      按週年利率5 ％計算之利息。
    ⒊被告楷洋公司與被告TEO PUAY LIN應連帶給付原告陳姵君1
      00 萬元及自本民事起訴狀繕本送達翌日起至清償日止，
      按週年利率5 ％計算之利息。
    ⒋被告楷洋公司與被告TEO PUAY LIN應連帶給付原告劉昱宏1
      00 萬元及自本民事起訴狀繕本送達翌日起至清償日止，
      按週年利率5 ％計算之利息。
    ⒌被告楷洋公司與被告TEO PUAY LIN應連帶給付原告李煥文1
      00 萬元及自本民事起訴狀繕本送達翌日起至清償日止，
      按週年利率5 ％計算之利息。
    ⒍被告楷洋公司與被告TEO PUAY LIN應連帶給付原告何俊鴻1
      00 萬元及自本民事起訴狀繕本送達翌日起至清償日止，
      按週年利率5 ％計算之利息。
    ⒎被告楷洋公司與被告TEO PUAY LIN應連帶給付原告Teng Ke
      nyuan100萬元及自本民事起訴狀繕本送達翌日起至清償日
      止，按週年利率5 ％計算之利息。
    ⒏被告楷洋公司與被告TEO PUAY LIN應連帶給付原告周宜芳1
      00 萬元及自本民事起訴狀繕本送達翌日起至清償日止，
      按週年利率5 ％計算之利息。
    ⒐被告楷洋公司與被告TEO PUAY LIN應連帶給付原告張雅婷1
      00 萬元及自本民事起訴狀繕本送達翌日起至清償日止，
      按週年利率5 ％計算之利息。
    ⒑被告楷洋公司與被告TEO PUAY LIN應連帶給付原告魏瑄伶1
      00 萬元及自本民事起訴狀繕本送達翌日起至清償日止，
      按週年利率5 ％計算之利息。
    ⒒被告楷洋公司與被告TEO PUAY LIN應連帶給付原告潘崇易1
      00 萬元及自本民事起訴狀繕本送達翌日起至清償日止，
      按週年利率5 ％計算之利息。
    ⒓原告等願供擔保請准宣告假執行。  
二、被告等則以：
  ㈠原證3 電子郵件非被告楷洋公司寄發：
    ⒈8VIC公司為持有被告楷洋公司已發行股份總數70％之股東。
      8VIC公司之總部位於新加坡，主要經營名為「VI C價值投
      資學院」之理財教學服務，並於全世界設有子公司。依照
      8VIC公司目前經營架構，各地子公司（例如楷洋公司）僅
      負責當地教學事宜，合先敘明。
    ⒉原證3 電子郵件寄件人信箱為contact@valueinvestingco 
      llege .com，此信箱為8VIC公司國外機構管理使用，與被
      楷洋公司無關，此觀被告楷洋公司當時設有獨立之網站（
      ht tps ://valueinvestingcollege .com .tw/）及不同
      之聯絡信箱（eventsTW@valueinvestingcollege .com 、
      victaiwan@valueinvestingcollege .com）甚明。
    ⒊再由原證3 電子郵件最後記載：「若您有任何疑問，請致
      電+00000000000（新加坡）」；末行記載之地址為：「47
       Scotts Road ,Goldbell Tower#03-03 Singapore ,Cent
      r al Singapore 228233 Singapore 」，均為新加坡之電
      話及地址，益證此份電子郵件與被告楷洋公司無關。原告
      主張被告楷洋公司透過原證3 電子郵件為其組織活動，追
      求並獲取利益云云，顯屬無稽。
  ㈡「VI」臉書社團成為「VIC Investor（全球中文班）」臉書
    社團管理員之時間點，晚於原告主張著作權被侵害之時間：
    「VI」臉書社團固為被告楷洋公司所管理，然「VI」臉書社
    團成為「VIC Investor（全球中文班）」臉書社團之管理員
    之時間為108 年5 月31日，在原告指述被告等違反著作權法
    行為時間（108 年4 月1 日前某日）之後，此有「VIC Inve
    stor（全球中文班）」臉書社團後台頁面及臉書功能說明簡
    介可佐。是以，原告主張被告係透過「VI」臉書社團侵害渠
    等著作權云云，純屬誤會。
  ㈢「VI中文」臉書社團為馬來西亞8VIC公司管理，與被告楷洋
    公司無關：
    ⒈經被告等向8VIC公司總部詢問，「VIC Investor（全球中
      文班）」臉書網站及「VI中文」臉書社團之設立及管理，
      是由位於馬來西亞之客服中心「8VIC MALAYSIA SDN .BHD
       .」公司（下稱馬來西亞8VIC公司）負責，此觀「VI中文
      」臉書社團的About （關於我）欄位，均記載外國網站與
      外國電話，與被告楷洋公司無關。
    ⒉至於原告主張「VI中文」臉書社團的About （關於我）欄
      位記載之電子信箱teamvic@valueinvestingcollege .com
      ，與被告楷洋公司使用之網域相同云云。衡諸常情，跨國
      企業之子公司間，本有可能使用相同網域，自不得以網域
      相同遽論為同一家公司。況被告楷洋公司設有獨立之電子
      信箱eventsTW@valueinvestingcollege.com、victaiwan@
      valueinvestingcollege.com，與teamvic@valueinvestin
      gcollege.com不同，自不得以上開理由推論「VI中文」臉
      書社團為被告楷洋公司所管理。
    ⒊原告主張原證4 第18頁109 年6 月23日之刊登之聲明啟事
      ，是以被告楷洋公司名義發文，足以證明「VI中文」臉書
      社團為被告楷洋公司控制云云。上開聲明啟事係被告楷洋
      公司先於109年6 月22日，於「VI」臉書社團刊登，以免
      社會大眾受一站式網頁詐騙。馬來西亞8VIC公司知悉此事
      後，考量網路詐騙無國界之特性，嗣後於109 年6 月23日
      在「VI中文」臉書社團轉載此份聲明啟事。是以，原告藉
      上開聲明啟事推論「VI中文」臉書社團為被告楷洋公司管
      理，顯有誤會。
  ㈣原告曾以與本件相同之理由及證據，對被告楷洋公司與被告
    張珮琳提起違反著作權刑事告訴，經臺灣臺北地方檢察署檢
    察官109 年度偵字第13413 號為不起訴處分，故本件經檢察
    官調查後，亦認為被告二人並非本件著作權爭議之行為人。
  ㈤被告等不爭執原證8 錄音檔之形式真正。但錄音譯文部分因
    明顯斷章取義，故被告等否認譯文之形式真正；
    ⒈被告張珮琳固於錄音檔2 分56秒處有「現在我是楷洋」之
      陳述。然被告張珮琳之完整陳述為：「…現在我是楷洋，
      我們現在要承租…」，且對話背景是在討論租賃糾紛，顯
      然與本案著作權爭議無關。況徐仕偉律師直到錄音檔1 時
      40分始提及本案著作權爭議，距離上開對話已逾一個半小
      時，益徵上開陳述與本案無任何關聯性。
    ⒉原告主張被告張珮琳於錄音檔1 時41分34秒處自認「VIC I
      nvestors （全球中文班）」臉書社團為被告楷洋公司管
      理云云。然前後完整對話中，被告張珮琳已明確否認「VI
      C Investors （全球中文班）」臉書社團與被告楷洋公司
      有關。況被告張珮琳上開陳述，涉及被告張珮琳斯時對於
      徐仕偉律師詢問內容之理解，被告張珮琳所述「貴公司的
      」、「總公司的」，未必等同原告於本案訴訟中定義之「
      管理」，自不得逕解為被告張珮琳於訴訟外承認「VIC In
      vestors （全球中文班）」臉書社團為被告楷洋公司管理
      。
    ⒊又原告主張被告張珮琳於錄音檔1 時44分30秒處陳述「Fa 
      cebook everybody share」，自認其有未經授權而重製、
      公開傳輸系爭語文著作云云。此部分並無被告張珮琳承認
      有重製或公開傳輸之陳述，原告上開所指，顯不可採。
  ㈥並聲明：
    ⒈原告之訴及假執行之聲請均駁回。
    ⒉如受不利判決願提供現金或有價證券為擔保，請准宣告免
      為假執行。
三、兩造不爭執事項（本院卷一第723至725頁及卷二第45頁）：
  ㈠被告楷洋公司之股東為新加坡8VIC公司（持股70% ）、原告
    林修禾（持股15% ）、原告高晨欣（持股15% ）。
  ㈡被告張珮琳為8VIC公司之執行董事，自108 年1 月14日起兼
    任被告楷洋公司之董事長兼執行長。
  ㈢原告等享有附表1 所示語文著作之著作權。系爭語文著作未
    經原告等授權於108 年4 月1 日前某日被重製並公開傳輸至
    「VIC Investors （全球中文班）」臉書社團。
  ㈣「VI」臉書粉絲專頁為被告楷洋公司所經營與管理。
  ㈤被告楷洋公司於108 年5 月31日透過「VI」臉書粉絲專頁成
    為「VIC Investors （全球中文班）」臉書社團之管理員。
  ㈥電子郵件信箱contact@valueinvestingcollege .com於108年
    4 月1 日20時44分寄發原證3 電子郵件予被告楷洋公司之學
    員，自承已將系爭語文著作全部轉移至「VIC Investors （
    全球中文班）」臉書社團，並聲明將於同年5 月3 日至5 日
    於被告楷洋公司位於台北市○○區○○路1 號6 樓之辦公室上課
    。
  ㈦「VI中文」臉書粉絲專頁於109 年6 月23日以被告楷洋公司
    名義張貼聲明啟事，文中均自稱被告楷洋公司為「本公司」
    。
  ㈧原告曾對被告楷洋公司與被告張珮琳提起違反著作權刑事告
    訴，經臺灣臺北地方檢察署檢察官109 年度偵字第13413 號
    為不起訴處分，此有不起訴處分書在卷可稽（本院卷二第53
    至58頁）。
四、得心證之理由：
    本件原告等主張被告楷洋公司與被告張珮琳未經原告等授權
    而擅自下載並上傳系爭語文著作至「VIC Investors （全球
    中文班）」臉書社團之行為，共同侵害原告等系爭語文著作
    之重製及公開傳輸權，被告楷洋公司、被告張珮琳應連帶賠
    償原告等因此所致之損害，為被告等否認，並以前詞置辯，
    故本件爭點為：原告等請求被告楷洋公司與被告張珮琳連帶
    負損害賠償責任，是否有理由？若有理由，數額為何？茲分
    敘如下：
  ㈠按「當事人主張有利於己之事實，就其事實有舉證之責任」
    民事訴訟法第277 條前段定有明文。是民事訴訟如係由原告
    主張權利者，應先由原告負舉證之責，若原告先不能舉證，
    以證實自己主張之事實為真實，則被告就其抗辯事實即令不
    能舉證，或其所舉證據尚有疵累，亦應駁回原告之請求。
  ㈡查本件原告等主張侵害系爭語文著作之時間為108 年4 月1日
    迄今（見本院卷二第47頁），然被告否認於108 年5 月31日
    之後，尚有系爭語文著作因存在「VIC Investors （全球中
    文班）」臉書社團，而遭侵害重製權及公開傳輸權之情，自
    應由原告等負舉證之責，然原告等就此並未舉證，反主張：
    於108 年4 月18日談判後，系爭語文著作即自「VIC Inve s
    tors （全球中文班）」臉書社團刪除（本院卷二第109 頁
    ），故應可認系爭語文著作於108 年4 月18日之後即未存在
    於「VIC Investors （全球中文班）」臉書社團。
  ㈢次查，「VI」臉書粉絲專頁為被告楷洋公司所經營與管理，
    為被告等不爭，而「VI」臉書粉絲專頁係於108 年5 月31日
    成為「VIC Investors （全球中文班）」臉書社團之管理員
    ，有「VIC Investors （全球中文班）」臉書社團後台頁面
    及臉書功能說明簡介在卷可參（本院卷一第705 至707 頁）
    ，故「VI」臉書粉絲專頁為「VIC Investors （全球中文班
    ）」臉書社團之管理員一事，不足以證明被告楷洋公司於10
    8 年5 月31日之前參與「VIC Investors （全球中文班）」
    臉書社團之管理。
  ㈣再查，原證3 電子郵件雖記載：「我們已經把VIC Investor 
    TaiwanFB群的資源全部轉移到VIC Investor（全球中文版）
    FB群了，. . 課程詳情：. . 地點：VIC 教室，中正區襄陽
    路1 號6 樓. . 」等語，有該電子郵件存卷可查（本院卷一
    第647 頁），然原證3 電子郵件最後亦記載：「若您有任何
    疑問，請致電+00000000000（新加坡）」；末行記載之地址
    為：「47Scotts Road ,Goldbell Tower# 03-03 Singapore
     ,Central Singapore 228233 Singapore 」（本院卷第649
    頁），均為新加坡之電話及地址，可見寄發原證3 電子郵件
    之人應為可藉由上開地址及電話聯繫之人。而被告楷洋公司
    70％之股份為8VIC公司持有，由被告楷洋公司負責在臺灣地
    區之教學，故縱然原證3 之電子郵件有記載教學地點為被告
    楷洋公司之所在地，亦無法證明原證3 之電子郵件係由被告
    楷洋公司之人員或被告張珮琳所為。又原告等自陳：被告張
    珮琳自108 年1 月14日起擔任被告楷洋公司之董事長兼執行
    長，其同時具有8VIC公司之執行董事身分等語，則被告張珮
    琳使用之電子郵件網域，縱與原證3 電子郵件之網域相同，
    亦無足證明原證3 電子郵件係由被告楷洋公司之人員或被告
    張珮琳所寄發。
  ㈤又查，「VI中文」臉書粉絲專頁上，About （關於）資訊欄
    位中所附電子信箱網域，雖與原證3 電子郵件及被告張珮琳
    使用之電子郵件之網域相同，然原告等所為舉證不足以證明
    原證3 電子郵件係由被告楷洋公司人員或被告張珮琳所為，
    業如前述，而被告張珮琳使用之電子郵件之網域與「VI中文
    」臉書粉絲專頁之About （關於）資訊欄位所附電子信箱網
    域縱然相同，但因被告張珮琳同具被告楷洋公司負責人及8V
     IC公司執行董事身分，故電子郵件網域相同一事，不足以
    證明「VI中文」臉書粉絲專頁係被告楷洋公司經營管理。
  ㈥另被告張珮琳於108 年4 月18日與原告林修禾、原告高晨欣
    、訴外人黃翊華律師、訴外人徐仕瑋律師、姓名不詳之訴外
    人曾姓律師談話過程，雖有提及：「現在我是楷洋，好不好
    」等語，並有應訴外人徐仕瑋律師之「社團，我先確認一下
    ，這個VIC Investors 全球中文班，這是貴公司的嗎？」之
    提問，而回稱：「是的」，然當日眾人會面主要係為處理租
    賃之事，此觀當天對話初始提及：「今天要談的是租約吧？
    」自明（本院卷二第117 頁），而在討論租賃爭議過程中，
    被告張珮琳提及：「現在是講，對不起，現在我是楷洋，好
    不好」（本院卷二第118 頁），而當時被告張珮琳確實為被
    告楷洋公司之董事長兼執行長，故被告張珮琳稱其是楷洋，
    並無疑義。而後約一個半小時在場之人均在討論租賃及帳務
    之事，之後原告林修禾稱：「臉書社團他們把我們的智慧財
    產權」，訴外人徐仕瑋律師聞言而與原告林修禾確認是哪一
    個社團或粉絲團之後，由訴外人徐仕瑋律師詢問：「我先確
    認一下這個VIC Investors 全球中文班，這是貴公司的嗎？
    」，被告張珮琳回稱：「是的」，訴外人徐仕瑋律師緊接詢
    問：「那這個是楷洋的還是算是總公司這邊的？」，被告張
    珮琳回稱：「總公司的，可是楷洋. . 這是總公司的啊」，
    有原告等提出之當日錄音逐字譯文在卷可查（本院卷二第15
    7 頁），而由當日偕同原告林修禾在場之訴外人徐仕瑋律師
    聽聞被告張珮琳回答「是的」，旋即提問：「那這個是楷洋
    的還是算是總公司這邊的？」，被告張珮琳回稱：「總公司
    的，可是楷洋. . 這是總公司的啊」，可知被告張珮琳並未
    自陳「VIC Investors 全球中文班」臉書社團是被告楷洋公
    司所經營管理之意，然原告等卻擷取對話片段而據以主張被
    告張珮琳於108 年4 月18日係坦承「VIC Investors 全球中
    文班」是被告楷洋公司的云云，實不可採。
  ㈦再者，系爭語文著作雖於108 年4 月18日之後予以刪除，然
    被告張珮琳於108 年4 月18日為前開對話之時，除具有被告
    楷洋公司負責人身分外，更有8VIC公司執行董事身分，則其
    當日之後自有機會將對話內容轉知管理「VIC Investors 全
    球中文班」臉書社團之人，則系爭語文著作縱於108 年4 月
    18日後自「VIC Investors 全球中文班」臉書社團刪除，亦
    無法證明「VIC Investors 全球中文班」臉書社團於斯時由
    被告楷洋公司或被告張珮琳經營管理。
  ㈧綜上所述，縱系爭語文著作未獲原告等同意或授權，而遭重
    製、公開傳輸至「VIC Investors 全球中文班」臉書社團，
    然系爭語文著作於108 年4 月18日已自「VIC Investors 全
    球中文班」臉書社團刪除，原告等所陳主張及所提證據，均
    不足以證明被告楷洋公司或張珮琳於108 年4 月18日之前，
    管理經營「VIC Investors 全球中文班」臉書社團，或係由
    被告楷洋公司員工或被告張珮琳侵害系爭語文著作之重製權
    及公開傳輸權，自無從依據著作權法第88條第1 項及第2 項
    、第184 條第1 項前段、第185 條等規定，請求被告楷洋公
    司、張珮琳負擔侵害系爭語文著作重製權、公開傳輸權之故
    意或過失賠償責任，更遑論請求被告楷洋公司依民法第28條
    負連帶賠償之責，及被告張珮琳依公司法第23條第2 項負連
    帶賠償之責。本件原告等所為請求，並無理由，應予駁回。
    原告等之訴既經駁回，其假執行之聲請失所依據，自應併予
    駁回。
五、本件事證已臻明確，兩造其餘攻擊防禦方法及所援用之證據
    ，經核均與本件結論無涉，爰無一一論駁之必要，附此敘明
    。
六、訴訟費用負擔之依據：智慧財產案件審理法第1 條、民事訴
    訟法第78條。
中　　華　　民　　國　　110 　年　　8 　　月　　24　　日
                          智慧財產第三庭
                                  法  官  何若薇
以上正本係照原本作成。
如對本判決上訴，須於判決送達後20日內向本院提出上訴狀。 
如委任律師提起上訴者，應一併繳納上訴審裁判費。　　　　　
中　　華　　民　　國　　110 　年　　8 　　月　　24　　日
                                  書記官  張君豪